【裁判字號】    90,易,174
【裁判日期】    900306
【裁判案由】    賭博
【裁判全文】
臺灣屏東地方法院刑事判決                            九十年度易字第一七四號
    公  訴  人  臺灣屏東地方法院檢察署檢察官
    被      告  乙○○
    被      告  甲○○
    被      告  丁○○
    被      告  己○○
    被      告  丙○○
    被      告  戊○○
    選任辯護人
右列被告因賭博案件，經檢察官提起公訴（八十九年度偵字第六九九六號），本院判
決如左：
    主  文
乙○○、甲○○、丁○○、己○○、丙○○、戊○○共同連續意圖營利，聚眾賭博，
乙○○處有期徒刑陸月、己○○處有期徒刑伍月，甲○○、丁○○、丙○○、戊○○
各處有期徒刑參月，如易科罰金，均以參佰元折算壹日。扣案傳真機拾肆台、錄音機
拾伍台、錄音帶拾玖捲、計算機玖台、六合彩簽單壹箱、倍數表壹卷、章戮壹枚均沒
收。    事  實
一、乙○○自民國八十九年十二月五日起，向不知情之友人租用屏東縣內埔鄉○○村
    ○○路二三三巷七十四號之公眾得出入之場所，並與甲○○、丁○○、己○○、
    丙○○、戊○○等五人，共同意圖營利，基於概括犯意，由乙○○擔任組頭，甲○○等五人均以每期新台幣（下同）一千元之代價受僱於乙○○，自八十九年十
    二月五日起，在上址從事接牌、算牌之工作，並以上揭公眾得出入之場所，提供
    為賭博場所，而聚集不特定多數人參與「六合彩」賭博，以台組、特尾、港式「
    二星」、「三星」、「四星」等五種，而連續聚集不特定多數人參與「六合彩」
    賭博，以台組、特尾、港式「二星」、「三星」、「四星」等五種方式供賭客簽
    賭，每支簽賭金六十二元至七十八元不等，核對香港政府每星期二、四開獎之六
    合彩號碼，約定賭客若簽中依倍數表理賠不等彩金，若未簽中賭注則歸乙○○所
    有。迨至同年月十二日十八時四十分許，在上址為警持搜索票當場查獲，扣得乙○○所有供賭博用之傳真機十四台、錄音機十五台、錄音帶十九卷、計算機九台
    、六合彩簽單一箱、倍數表一卷、章戮一枚等物。
二、案經屏東縣警察局移送台灣屏東地方法院檢察署檢察官偵查起訴。
    理  由
一、右揭事實，業經被告乙○○、甲○○、丁○○、己○○、丙○○、戊○○坦承不
    諱，且有前揭傳真機等物扣案足資佐證，被告等犯行堪以認定。
二、查屏東縣內埔鄉○○村○○路二三三巷七十四號既供不特定之多數人出入簽賭，
    自屬公眾得出入之場所。核被告六人意圖營利提供場所聚眾賭博，均係犯刑法第
    二百六十八條之意圖營利供給賭場所及聚眾賭博罪；又被告等就上述方式兼與其
    他簽賭者，同在公眾得出之場所賭博財物，係犯刑法第二百六十六條第一項前段
    之賭博罪；被告等對於上述犯行有犯意之連絡與行為之分擔，均為共同正犯；渠
    等前後供給賭場所、聚眾賭博及普通賭博犯行，均係反覆實施而犯同一之罪名，
    顯係各基於一概括犯意，均應論以連續犯，分別以一罪論。被告等所犯連續意圖
    營利供給賭場所、圖利聚眾賭博及普通賭博三罪，係基於一個賭博犯意之決定，
    達成其同一犯罪之各個舉動，應屬法律概念之一行為，其一行為觸犯上開三罪名
    ，為想像競合犯，均應依刑法第五十五條規定從一重之連續意圖營利聚眾賭博罪
    處斷並依法加重其刑。被告等行為後，刑法第四十一條於九十年一月十日修正公
    布，並自同年月十二日生效，舊刑法第四十一條規定「犯最重本刑為三年以下有
    期徒刑以下之罪，而受六月以下有期徒刑或拘役之宣告，因身體、教育、職業或
    家庭之關係，執行顯有困難者，得以一元以上三元以下折算一日，易科罰金。」
    ；新刑法第四十一條將上揭規定移列於同條第一項且修正為「犯最重本刑為五年
    以下有期徒刑以下之罪，而受六月以下有期徒刑或拘役之宣告，因身體、教育、
    職業或家庭之關係，執行顯有困難者，得以一元以上三元以下折算一日，易科罰
    金。但確因不執行所宣告之刑，難收矯正之效，或難以維持法秩序者，不在此限
    」。本件被告等所犯最重本刑為三年以下有期徒刑之意圖營利聚眾賭博罪，裁判
    前之法律未較有利於被告等，自應依刑法第二條第一項前段規定，適用修正後刑
    法第四十一條之規定為易科罰金之諭知。審酌被告己○○前已有賭博罪之前科惟
    未構成累犯，此有本院被告全國前案紀錄表可按，被告乙○○擔任組頭，再被告
    等於犯後均坦承犯行非無悔意及其等現或已有正當工作，此有各該在職證明在卷
    可按等一切情狀，爰酌情各量處如主文所示之刑，並諭知易科罰金之折算標準。
    扣押之供賭博用之傳真機十四台、錄音機十五台、錄音帶十九卷、計算機九台、
    六合彩簽單一箱、倍數表一卷、章戮一枚等物，均係被告乙○○所有，且係供犯
    罪所用之物，業經被告乙○○當庭陳明，均依刑法第三十八條第一項第二款之規
    定併為沒收之諭知。
據上論斷，應依刑事訴訟法第二百九十九條第一項前段，刑法第二條第一項前段、第
二十八條、第五十六條、第二百六十六條第一項前段、第二百六十八條、第五十五條
、第四十一條第一項、第三十八條第一項第二款，罰金罰鍰提高標準條例第一條前段
、第二條，判決如主文。
本案經檢察官陳新君到庭執行職務。
中      華      民      國      九十      年      三      月        六  日
                                      臺灣屏東地方法院刑事第一庭
                                          法  官    郭書豪
右正本證明與原本無異。
對於本判決如有不服應於收受送達後十日內向本院提出上訴書狀上訴於台灣高等法院
高雄分院並按他造當事人之人數附具繕本。
                                          書記官    潘豐益
中      華      民      國      九十      年      三      月        六  日
附錄本判決論罪科刑之法條：
中華民國刑法第二百六十六條
 (普通賭博罪與沒收物)
在公共場所或公眾得出入之場所賭博財物者，處一千元以下罰金。但以供
人暫時娛樂之物為賭者，不在此限。
當場賭博之器具與在賭檯或兌換籌碼處之財物，不問屬於犯人與否，沒收
之。
中華民國刑法第二百六十八條
 (圖利供給賭場或聚眾賭博罪)
意圖營利，供給賭博場所或聚眾賭博者，處三年以下有期徒刑，得併科三
千元以下罰金。


司法院資訊處製作；財團法人民間司法改革基金會備份。
